臺灣桃園地方法院民事判決
110年度訴字第1741號
原      告  彭邱聖  
訴訟代理人  李浩霆律師
被      告  鄭靜渝  

訴訟代理人  陳子偉律師
被      告  張紹明  
            陳春田  

上  一  人
訴訟代理人  黃志傑律師
上列當事人間請求侵權行為損害賠償等事件，本院於民國111年8
月22日言詞辯論終結，判決如下：
    主  文
原告之訴駁回。
訴訟費用由原告負擔。
    事實及理由
壹、程序方面：
一、按不變更訴訟標的，而補充或更正事實上之陳述者，非為訴
    之變更或追加，民事訴訟法第256 條定有明文。查原告訴之
    聲明第1項原為：被告丁○○（下稱丁○○）、使用手機門號000
    0000000號之人應連帶給付原告新臺幣（下同）50萬元及自
    起訴狀繕本送達翌日起至清償日止，按週年利率百分之5計
    算之利息（見本院卷第3頁）；嗣因確認使用手機門號00000
    00000號之人為被告乙○○（下稱乙○○），而於民國110年12月
    20日當庭更正訴之聲明第1項為：丁○○、乙○○應連帶給付原
    告50萬元及自起訴狀繕本送達翌日起至清償日止，按週年利
    率百分之5計算之利息（見本院卷第83頁）。核其所為，僅
    係特定被告姓名，應屬補充事實上陳述，與前揭規定相符，
    應予准許，合先敘明。
二、被告甲○○（下稱甲○○，與丁○○、乙○○合稱為被告）經合法通
    知，未於最後言詞辯論期日到場，核無民事訴訟法第386 條
    所列各款情形，爰依原告之聲請，由其一造辯論而為判決。
貳、實體方面：
一、原告主張：原告與丁○○於99年10月27日結婚（下稱系爭婚姻
    ），育有2子，詎被告明知系爭婚姻關係存續中，仍分別為
    下列行為：㈠丁○○與乙○○於108 年6 月18日、108 年6 月23
    日為合意性交行為；㈡丁○○與甲○○自110 年2 月20日至110 
    年3 月31日同居在桃園市○○區○○路000號3 樓，且同居期間
    有性行為。上開行為均顯然逾越一般男女正常交往分際，侵
    害原告之配偶權，致原告精神上受有痛苦，爰依民法第184
    條第1項、第185條、第195條第1項、第3項之規定，請求被
    告賠償原告所受精神上損失，並聲明：㈠丁○○、乙○○應連帶
    給付原告50萬元及自起訴狀繕本送達翌日起至清償日止，按
    週年利率百分之5計算之利息。㈡丁○○、甲○○應連帶給付原告
    100 萬元及自起訴狀繕本送達翌日起至清償日止，按週年利
    率百分之5計算之利息。
二、被告之答辯：
　㈠丁○○以：就丁○○及乙○○部分，原告所提出之事證顯然不足以
    證明丁○○、乙○○曾發生性行為；就丁○○及甲○○部分，原告所
    提之證據亦不足以證明丁○○、甲○○有於系爭婚姻存續期間同
    居等語，資為抗辯。
　㈡乙○○以：原告所提之證據均無法證明其曾與丁○○發生性行為
    等語，資為抗辯。
　㈢甲○○以：其與丁○○間並無原告所稱之行為等語，資為抗辯。
　㈣並均聲明：原告之訴駁回。
三、得心證之理由：
  ㈠關於丁○○與乙○○部分：
　1.原告主張丁○○與乙○○於108 年6 月18日、108 年6 月23日為
    合意性交行為等情，無非以IG帳號「muscular_man184」之
    人所張貼之照片擷圖、丁○○之手機傳送予使用手機門號0000
    000000之人之簡訊內容擷圖、原告與丁○○間之通訊軟體LINE
    對話擷圖為據（見本院卷第11至19頁、第112至113頁）為由
    ，經查：
　⑴觀IG帳號「muscular_man184」之人所張貼照片之拍攝內容，
    其中1張為1名女性熟睡，照片上並註記「人妻被操到睡著」
    等文字，另1張則為1名女性穿著底褲之模樣，此有IG貼文擷
    圖附卷足證（見本院卷第13、15頁，下稱系爭照片）；而系
    爭照片所拍攝之人為丁○○乙節，則為丁○○所不爭執（見本院
    卷第84頁）。
　⑵另依丁○○之手機傳送予使用手機門號0000000000之人之簡訊
    內容擷圖顯示，丁○○曾於某日下午3時52分傳送「你再不接
    電話，我就要報警了，最好把IG的照片都刪掉」、「最好是
    給我接電話，不然我也會報警找你」等內容予對方（見本院
    卷第11頁，下稱系爭簡訊內容）；又使用手機門號00000000
    00之人即為乙○○，亦經乙○○確認無誤（見本院卷第87頁）。
　⑶然僅憑丁○○曾以系爭簡訊內容要求乙○○將IG照片刪除一事，
    顯難逕認丁○○所要求刪除之照片即為系爭照片，遑論以此推
    論乙○○即為IG帳號「muscular_man184」之人。
　⑷原告對此雖以其與丁○○間之通訊軟體LINE對話擷圖，主張丁○○要求乙○○刪除之照片即為系爭照片（見本院卷第220頁）。
    惟細觀原告與丁○○間之通訊軟體LINE對話擷圖內容，僅顯示
    原告於108 年7 月21日下午2 時24分傳送系爭照片予丁○○後
    ；丁○○隨即表示歉意，並於同日下午3時54分與原告進行語
    音通話（見本院卷第108頁），仍未見系爭照片與乙○○有何
    直接關連，自難為有利原告之認定。
　2.是原告所提之證據尚不足以證明系爭照片與乙○○有何關連，
    自難認丁○○與乙○○間有原告所稱之侵害配偶權行為。
　㈡關於丁○○與甲○○部分：
　1.原告主張丁○○與甲○○自110 年2 月20日至110 年3 月31日同
    居在桃園市○○區○○路000號3 樓，且同居期間有性行為等節
    ，無非以原告等人至丁○○租屋處所拍攝之影片，以及證人即
    甲○○之配偶丙○○之證述為其論據（見本院卷第220頁）。然
    查：
  ⑴經本院勘驗原告提出其至丁○○租屋處所拍攝之影片，固有丙○○向甲○○稱：「你傷害我傷害不夠，你讓我抓這個場景抓幾
    次，離婚就離婚，我不是不肯... 你都給她帶到家裡睡覺了
    （手指一旁丁○○）」等語之內容，此有本院111年2月21日勘
    驗筆錄足查（見本院卷第140頁）。然證人丙○○於本院審理
    時證稱：該影片係110年5月16日所拍攝之內容等語明確（見
    本院卷第157頁）；而原告與丁○○於110年3月31日同意離婚
    ，系爭婚姻關係消滅，此有本院110年3月31日調解筆錄附卷
    可稽（見本院卷第23至25頁）。足認上開影片係在原告與丁○○離婚之後始拍攝，自難作為丁○○與甲○○於系爭婚姻存續期
    間曾同居，甚或發生性關係之證據。
  ⑵至證人丙○○雖於本院審理時另證述：其於109年10月18日、11
    0年5月7日、110年5月16日都有抓到丁○○和甲○○睡在一起的
    情形等語（見本院卷第157至158頁），然原告所主張之原因
    事實既為丁○○與甲○○自「110 年2 月20日至110 年3 月31日
    間」同居、發生性行為，則縱證人丙○○上開所述屬實，因與
    原告所主張丁○○及甲○○之同居、發生性行為時間並無重疊之
    處，顯難佐證原告之主張。
  2.從而，原告所提出之證據，亦不足以證明丁○○與甲○○有其所
    主張之侵害配偶權行為。
四、綜上所述，原告依民法第184條第1項、第185條、第195條第
    1項、第3項之規定，分別請求丁○○與乙○○、丁○○與甲○○連帶
    賠償，均無理由，應予駁回。
五、本件事證已臻明確，兩造其餘攻擊防禦方法及所提之證據，
    經審酌核與判決之結果不生影響，爰不逐一論述，併此敘明
    。
六、訴訟費用負擔之依據：民事訴訟法第78條。
中　　華　　民　　國　　111 　年　　9 　　月　　23　　日
                  民事第四庭　法　官　傅思綺
正本係照原本作成。
如對本判決上訴，須於判決送達後二十日內向本院提出上訴狀。
如委任律師提起上訴者，應一併繳納上訴審裁判費。
中　　華　　民　　國　　111 　年　　9 　　月　　23　　日
                              書記官  康馨予